# 预收货款和未发出的货物能否净额结转至营业外

提问人：kuaiji2 时间：2019-12-07 11:23:04
陈版主，您好！
账面存货中有一台大型设备，对方迟迟不要求发货，据了解已不再需要采购此产品，而库存产品为定制规格，不具有使用价值及处置残值，也不能转卖给别的客户，产品账面价值 8 万元，预收款 10 万（已超过 3 年），是否可以扣除存货报废损失后 10-8=2 万收益转营业外收入，或者 8 万作为存货报废损失计入管理费用， 10 万作为营业外收入？

回答人：chenyiwei
可以扣除存货报废损失后 10-8=2 万收益转营业外收入，不必分别确认管理费用和营业外收入。